【裁判字號】    98,簡抗,11
【裁判日期】    990112
【裁判案由】    給付票款
【裁判全文】
臺灣新竹地方法院民事裁定              98年度簡抗字第11號
抗  告  人  乙○○
相  對  人  甲○○
上列抗告人與相對人間給付票款事件，抗告人對於民國98年11月
4 日本院第一審98年度竹簡字第516 號民事裁定提起抗告，本院
合議庭裁定如下：
    主  文
抗告駁回。
抗告程序費用由抗告人負擔。
    理  由
一、按提起民事訴訟，應依民事訴訟法第77條之13規定繳納裁判
    費，此為必須具備之程式。而原告之訴，如有起訴不合程式
    或不備其他要件者，經法院定期間命補正而仍不為補正者，
    法院即應依同法249 條第1 項第6 款規定裁定駁回其訴。另
    按對於簡易程序之第一審裁判，得上訴或抗告於管轄之地方
    法院，其審判以合議行之。第1項 之上訴及抗告程序，準用
    第434 條第1 項、第434 條之1及 第3 編第1 章、第4 編之
    規定，同法第436-1 條第1 項、第3 項亦有明文。是對於簡
    易程序之第一審裁定提起抗告時，準用民事訴訟法第449 條
    之結果，抗告法院認抗告為無理由者，自應為駁回之裁定，
    且原裁定依其理由雖屬不當，而依其他理由認為正當者，應
    以抗告為無理由。
二、抗告意旨略以:
(一)、相對人甲○○持李勝柳之支票前來向抗告人調換現金，事後
    退票，有票據交換拒往之嫌。
(二)、相對人從未付利息，相對人從欠票款者而言，答應給予延期
    10 年 再還，解釋其欠票款一文拒還，還捏造不實之言。
(三)、訴訟費用及抗告人請求之票款收回後，全部捐給主會工廠(
    場)及護士(仕)，抗告人分文不取，一律捐付，由法院作主
    分配，抗告人絕無異議，願作善事寧人，不追究刑責。
(四)、98年補字第827 號裁定，難以明確之期限在期，為此誤延請
    求救助補繳失誤，即提出抗告。
三、經查：本件抗告人於民國98年7月30日聲請支付命令，繳納
    費用新台幣(下同)500元，嗣經相對人聲明異議，惟本件訴
    訟標的金額核定為21,834,000元，應繳裁判費204,192元，
    尚不足203,692元，經本院於98年9月22日裁定命抗告人於5
    日內補正。該項裁定已於98年9月28日寄存送達抗告人，有
    送達證書附卷可憑。抗告人雖於98年10月5日以無力負擔裁
    判費為由，聲請本院暫停本件審判，惟抗告人迄今未聲請訴
    訟救助，抗告人所提之本案訴訟自屬起訴不備必要程式，其
    訴為不合法，應予駁回，原審據此駁回抗告人所提之本案訴
    訟，自無不合，抗告人猶執陳詞指摘原審裁定不當，洵屬無
    據，應予駁回。
三、依民事訴訟法第436 條之1 第3 項、第495 條之1 第1 項、
    第449 條第1 項、第95條、第78條，裁定如主文。
中    華    民    國    99    年    1    月    12    日
          民事第二庭  審判長法  官  汪銘欽
                            法  官  陳順珍
                            法  官  許翠玲
以上正本係照原本作成
中    華    民    國    99    年    1     月    12    日
                            書記官  江靜玲

司法院資訊處製作；財團法人民間司法改革基金會備份。
